【裁判字號】    97,抗,525
【裁判日期】    970630
【裁判案由】    確定執行費用額
【裁判全文】
臺灣高等法院民事裁定                   97年度抗字第525號
    抗  告  人  乙○○
上列抗告人與相對人甲○○間確定執行費用額事件，對於中華民
國97年2月19日台灣新竹地方法院97年度執聲字第378號裁定提起
抗告，本院裁定如下：
    主  文
原裁定關於確定抗告人應負擔執行費用額超過新台幣壹拾伍萬參
仟元本息部分廢棄。
上開廢棄部分，相對人在原法院之聲請駁回。
其餘抗告駁回。
抗告費用由抗告人負擔十分之六，餘由相對人負擔。
    理  由
一、按債權人因強制執行而支出之費用，得求償於債務人者，得
    準用民事訴訟法第91條之規定，向執行法院聲請確定其數額
    ，強制執行法第29條第1項定有明文。又法院未於訴訟費用
    之裁判確定其費用額者，第一審法院於該裁判有執行力後，
    應依聲請以裁定確定之，亦為民事訴訟法第91條第1項所明
    定。
二、經查本件相對人與抗告人間請求排除侵害事件，因抗告人即
    債務人未自行排除位於新竹縣竹北市○○段第139611地號土
    地上即門牌號碼新竹縣竹北市○○街251號建物屋頂之Ｌ型
    浪板及防水膠並回復原狀，經原法院民事執行處訂於民國96
    年11月28日至現場強制執行，然因當日下雨無法執行，執行
    法官乃當場曉喻由相對人即債權人自行雇工拆除等情，有執
    行筆錄在卷可按（見原法院96年度執字第17396號卷第36頁
    ）。嗣相對人陳報已自行雇工拆除並回復原狀，其因本件強
    制執行支出執行費用合計新台幣（下同）24萬3,000元，固
    據其提出原法院自行收納款項統一收據2份共3,000元、東億
    建材有限公司（下稱東億公司）報價單、統一發票共24萬元
    為證（見原法院卷第2至5頁）。惟抗告人辯稱經伊向東億公
    司查詢，東億公司雖於97年1月29日開立系爭24萬元統一發
    票予相對人，然東億公司僅實收施工費15萬元，並開予相對
    人9萬元之折讓證明單等語，並提出該折讓證明單影本為證
    。且相對人於97年3月18日收受抗告狀繕本後，就該折讓9萬
    元部分亦不爭執，是應認為抗告人此部分所辯，應屬有據。
    至於抗告人辯稱於相對人自行雇工拆除後造成抗告人住家牆
    壁滲水、破壞裝潢等情，縱屬實在，尚非本件抗告程序所得
    審認，應由抗告人另循法律途徑救濟，附此敘明。
三、綜上所述，本件執行費應由抗告人負擔之數額，應為15萬
    3,000元本息。逾此部分之請求，尚非正當。就超過上開應
    准許部分，原法院失察遽命抗告人負擔，自有未洽。抗告意
    旨指摘原裁定此部分不當，求予廢棄，為有理由，自應由本
    院予以廢棄。至於上開應准許部分，原法院命抗告人負擔，
    核無違誤。抗告意旨指摘原裁定此部分不當，聲明廢棄，為
    無理由，應駁回其抗告。
四、據上論結，本件抗告為一部有理由，一部無理由，裁定如主
    文。
中    華    民    國    97    年    6    月    30     日
                  民事第七庭
                        審判長法  官  鄭三源
                              法  官  王聖惠
                              法  官  邱  琦
正本係照原本作成。
不得再抗告。
中    華    民    國    97    年    7     月    1     日
                              書記官  廖艷莉


司法院資訊處製作；財團法人民間司法改革基金會備份。
